臺灣高雄地方法院民事裁定
111年度雄聲字第10號
聲  請  人  林應專  
上列聲請人與相對人蘇于芬等人間請求返還房屋等事件（本院11
1年度雄簡字第14號），聲請交付法庭錄音光碟，本院裁定如下
：
    主  文
一、准交付聲請人本院一一一年度雄簡字第十四號返還房屋等  
    事件之民國一一一年二月二十四月及民國一一一年五月十  
    七日之法庭錄音光碟。
二、其餘聲請駁回。
三、聲請人就第一項所示錄音光碟內容，不得散布、公開播    
    送，或為非正當目的使用。
四、聲請費用由聲請人負擔。
    理  由
一、聲請意旨略以：聲請人為本院111 年度雄簡字第14號返還房
    屋等事件（下稱系爭事件）之原告，為核對筆錄並供精確掌
    握庭訊內容，以利進行本件訴訟及其後續之訴訟，並供其他
    有關訴訟之參考。爰聲請付費交付系爭事件於民國111年2月
    24日、111年4月19日、111年5月17日言詞辯論期日之法庭錄
    音光碟等語。
二、按當事人及依法得聲請閱覽卷宗之人，因主張或維護其法律
    上利益，得於開庭翌日起至裁判確定後6個月內，繳納費用
    聲請法院許可交付法庭錄音或錄影內容。又持有法庭錄音、
    錄影內容之人，就所取得之錄音、錄影內容，不得散布、公
    開播送，或為非正當目的之使用，法院組織法第90條之1 第
    1 項前段、第90條之4 第1 項分別定有明文。次按當事人及
    依法得聲請閱覽卷宗之人，因主張或維護其法律上利益，聲
    請交付法庭錄音或錄影內容時，應敘明理由，由法院為許可
    與否之裁定；前項聲請經法院裁定許可者，每張光碟應繳納
    費用新臺幣50元，法庭錄音錄影及其利用保存辦法第8 條第
    1 、2 項亦定有明文。查聲請人為系爭事件之當事人，並已
    敘明聲請交付法庭錄音係為維護其法律上利益之理由，依上
    開規定，其聲請有關111年2月24日、111年5月17日言詞辯論
　　期日開庭錄音光碟，於法核無不合，應予准許。惟依上開規
    定，聲請人就其取得之法庭錄音內容，不得散布、公開播送
    ，或為非正當目的使用，併特予裁示以促其注意遵守，爰裁
    定如主文第一、三項所示。
三、聲請人雖併聲請111年4月19日言詞辯論期日之錄音光碟，惟
    上開期日因聲請人經合法通知未到場，相對人拒絕為本案言
    詞辯論而視為兩造均未到場，有該期日報到單及筆錄可參，
    是上開期日並未行言詞辯論，聲請人亦無基於主張或維護其
    法律上利益而有聲請上開期日光碟之必要，是聲請人此部分
    主張即無理由而應予駁回。
中　　華　　民　　國　　111 　年　　5 　　月　　31　　日
                  高雄簡易庭  法　　　官  林玉心
以上正本係照原本作成。
如對本裁定抗告須於裁定送達後10日內向本院提出抗告狀，並繳
納裁判費新台幣1,000元。 
中　　華　　民　　國　　111 　年　　5 　　月　　31　　日
      　　　　　　　　　　　　書　記　官  李月君